src/morphology/stems/verbs.lexc
LEXICON Verbs
ве̄рмуӈкве:ве̄рмы V21_odd "мочь" ;
вольгуӈкве:вольгы V21_odd "блестеть /о воде/" ;
во̄льгуӈкве:во̄льгы V21_odd "сиять /блестеть//сверкать/" ;
волькуӈкве:волькы V21_odd "скользить" ;
во̄ньхуӈкве:во̄ньхы V21_odd "существовать" ;
воргуӈкве:воргы V21_odd "сверкать" ;
восгуӈкве:восгы V21_odd "шептать" ;
вотгуӈкве:вотгы V21_odd "гладить /грубовато/" ;
ёл-паргуӈкве:ёл-паргы V21_odd "обсыпаться" ;
ёл-ра̄гпуӈкве:ёл-ра̄гпы V21_odd "обвалиться" ;
ёл-ротмуӈкве:ёл-ротмы V21_odd "успокоиться" ;
ёл-са̄груӈкве:ёл-са̄гры V21_odd "срубить" ;
ёл-я̄рмуӈкве:ёл-я̄рмы V21_odd "застрять" ;
ёнгуӈкве:ёнгы V21_odd "играть" ;
ёӈхуӈкве:ёӈхы V21_odd "свернуть /в сторону/" ;
ё̄ӈхуӈкве:ё̄ӈхы V21_odd "крутиться" ;
ёргуӈкве:ёргы V21_odd "строгать" ;
ё̄рмуӈкве:ё̄рмы V21_odd "усилиться" ;
каргуӈкве:каргы V21_odd "рычать" ;
ка̄ргуӈкве:ка̄ргы V21_odd "ворчать /о собаке/" ;
ке̄нгуӈкве:ке̄нгы V21_odd "мычать" ;
кисгуӈкве:кисгы V21_odd "свистать" ;
кон-ва̄ӈкуӈкве:кон-ва̄ӈкы V21_odd "выползти" ;
коныл-ё̄ӈхуӈкве:коныл-ё̄ӈхы V21_odd "избегнуть" ;
кӯньгуӈкве:кӯньгы V21_odd "улыбаться" ;
кургуӈкве:кургы V21_odd "греметь" ;
ла̄кква-хосгуӈкве:ла̄кква-хосгы V21_odd "размести" ;
лап-вермуӈкве:лап-вермы V21_odd "суметь заделать" ;
ларгуӈкве:ларгы V21_odd "крутиться" ;
лёпгуӈкве:лёпгы V21_odd "шептать" ;
ликмуӈкве:ликмы V21_odd "попасть /в ловушку/" ;
ломгуӈкве:ломгы V21_odd "бормотать /сердито/ " ;
лотгуӈкве:лотгы V21_odd "издавать звуки /о жести/" ;
ло̄тгуӈкве:ло̄тгы V21_odd "блестеть" ;
луйгуӈкве:луйгы V21_odd "щебетать" ;
лӯргуӈкве:лӯргы V21_odd "звенеть" ;
лыньмуӈкве:лыньмы V21_odd "распуститься /ослабиться/" ;
лэ̄гпуӈкве:лэ̄гпы V21_odd "линять /менять шерсть - о животных/" ;
ля̄сгуӈкве:ля̄сгы V21_odd "цокать" ;
лятгуӈкве:лятгы V21_odd "трещать" ;
ма̄ньмуӈкве:ма̄ньмы V21_odd "умeньшиться" ;
миргуӈкве:миргы V21_odd "греметь" ;
моргуӈкве:моргы V21_odd "хрустеть" ;
мӯлгуӈкве:мӯлгы V21_odd "клубиться /о дыме//паре/" ;
мӯрмуӈкве:мӯрмы V21_odd "нырнуть" ;
на̄ӈкуӈкве:на̄ӈкы V21_odd "видеть " ;
на̄хвуӈкве:на̄хвы V21_odd "клевать" ;
но̄х-а̄лмуӈкве:но̄х-а̄лмы V21_odd "поднять" ;
но̄х-ха̄нхуӈкве:но̄х-ха̄нхы V21_odd "взойти /на что-л/" ;
нявгуӈкве:нявгы V21_odd "мяукать" ;
ня̄ӈхуӈкве:ня̄ӈхы V21_odd "взвизгивать " ;
нясмуӈкве:нясмы V21_odd "затупиться" ;
оргуӈкве:оргы V21_odd "причесать" ;
пангуӈкве:пангы V21_odd "жужжать" ;
паргуӈкве:паргы V21_odd "сыпаться//крошиться" ;
па̄ргуӈкве:па̄ргы V21_odd "фыркать" ;
па̄сгуӈкве:па̄сгы V21_odd "капать" ;
пащруӈкве:пащры V21_odd "щипать /причинять боль/" ;
пиньхуӈкве:пиньхы V21_odd "хныкать" ;
по̄йкуӈкве:по̄йкы V21_odd "просить" ;
полгуӈкве:полгы V21_odd "журчать" ;
поргуӈкве:поргы V21_odd "прыгать" ;
по̄щгуӈкве:по̄щгы V21_odd "слепить /из глины/" ;
пулгуӈкве:пулгы V21_odd "рассыпаться" ;
пулиг-таӈруӈкве:пулиг-таӈры V21_odd "измять" ;
пусгуӈкве:пусгы V21_odd "пыхтеть" ;
пусмуӈкве:пусмы V21_odd "зажить /о ране/" ;
ра̄выг-таӈруӈкве:ра̄выг-таӈры V21_odd "размельчить /руками///раскрошить" ;
ро̄ӈхуӈкве:ро̄ӈхы V21_odd "гудеть" ;
са̄вмуӈкве:са̄вмы V21_odd "вырасти /в количестве/" ;
са̄лгуӈкве:са̄лгы V21_odd "засверкать /о молнии/" ;
саргуӈкве:саргы V21_odd "дребезжать" ;
со̄ймуӈкве:со̄ймы V21_odd "исчезнуть" ;
супыг-са̄груӈкве:супыг-са̄гры V21_odd "перерубать" ;
сэхвуӈкве:сэхвы V21_odd "всхлипывать " ;
таӈруӈкве:таӈры V21_odd "мять" ;
тисгуӈкве:тисгы V21_odd "свистеть" ;
тохруӈкве:тохры V21_odd "набивать" ;
тяльгуӈкве:тяльгы V21_odd "звенеть" ;
ха̄ӈхуӈкве:ха̄ӈхы V21_odd "влезть//взобраться" ;
ха̄ргуӈкве:ха̄ргы V21_odd "трещать" ;
хопгуӈкве:хопгы V21_odd "кричать /о глухаре/" ;
хосгуӈкве:хосгы V21_odd "махать" ;
хот-оргуӈкве:хот-оргы V21_odd "расчесать /волосы/" ;
хот-пе̄груӈкве:хот-пе̄гры V21_odd "принять /что-л за что-л другое/" ;
хот-то̄вмуӈкве:хот-то̄вмы V21_odd "откусить" ;
ща̄вгуӈкве:ща̄вгы V21_odd "журчать" ;
ща̄ргуӈкве:ща̄ргы V21_odd "щипать /об открытой ране/" ;
щисгуӈкве:щисгы V21_odd "реветь" ;
щургуӈкве:щургы V21_odd "течь//сочиться" ;
э̄ргуӈкве:э̄ргы V21_odd "спеть /песню/" ;
э̄тгуӈкве:э̄тгы V21_odd "крякать /об утке/" ;
юнгуӈкве:юнгы V21_odd "топтать" ;
